臺灣臺中地方法院刑事判決　　　　　　　95年度易字第3930號
公　訴　人　臺灣臺中地方法院檢察署檢察官
被　　　告　丙○○
上列被告因違反建築法案件，經檢察官提起公訴（95年度偵字第
26424 號），本院判決如下：
    主    文
丙○○違反依建築法規定停止供水、供電之建築物，非經主管建
築機關審查許可，不得擅自接水、接電或使用之規定，未經許可
擅自使用，累犯，處有期徒刑月，如易科罰金，以新臺幣壹仟
元折算壹日。
    犯罪事實
一、丙○○前於民國94年間，因違反商標法案件，經臺灣板橋地
    方法院判處有期徒刑2 月，甫於94年8 月25日易科罰金執行
    完畢。詎猶不知悔改，復自95年7 月1 日起，擔任臺中市南
    屯區○○○路○段168 號2 樓「微風美容休閒館」之負責人
    ，明知上開建築物業於95年5 月30日經臺中市政府以該建築
    物構造設備、室內裝修及廣告物違反建築法第73條、第77條
    之規定，並擅自變更使用，俟經臺中市政府為勒令停止使用
    ，並停止該建築物之供水供電，且拆除違法之構造設備、室
    內裝修及廣告物等處分，惟丙○○未經臺中市政府主管建築
    機關審查許可，竟趁甲○○（應由檢察官另行偵辦）於不詳
    時間在上址擅自接通水、電後，丙○○即自95年7 月1 日起
    ，在上址營業而擅自使用水、電。嗣於95年7 月8 日，經臺
    中市警察局警員在上址臨檢而查悉上情。
二、案經臺中市政府移送臺灣臺中地方法院檢察署檢察官偵查起
    訴。
    理    由
一、訊據被告丙○○固承認其自95年7 月1 日起，擔任上開微風
    美容休閒館之負責人，及自95年7 月1 日起至95年7 月8 日
    止，有在上址使用水、電之事實，惟矢口否認涉有上開違反
    建築法之犯行，辯稱：伊在95年7 月1 日接任負責人時，該
    店即有水、電可供使用，伊有去查詢，當時水、電都是正常
    的，並不是伊擅自去接水、接電使用的，且伊並不知道該店
    前於95年5 月30日有遭斷水、斷電之情事，後來甲○○也有
    承認水、電是渠去接的，與伊無涉云云。惟查：
(一)被告於95年5 月30日已明確知悉上開微風美容休閒館遭斷水、
  斷電之事實，業據證人即當日前往執行斷水、斷電臺中市政府
  都市發展局使用管理課之職員乙○○於偵查中具結證述：「95
  年5 月30日我們去稽查時，丙○○在現場有問我電錶是否會拆
  」等語（見95年度他字第5147號偵查卷第26頁）；復於本院審
  理中到庭具結證稱：「我是在95年5 月30日到臺中市○區○○
  ○路一段168 號2 樓微風美容休閒館執行建築物的斷水、斷電
  跟廣告物拆除、室內裝修物的拆除，拆除的時候，在樓下騎樓
  遇到被告及另外一個女性員工，我在一樓與台電人員正執行拆
  電錶時，被告問我，電錶會不會被拆除？我說，會拆。這時，
  被告有打電話對外聯繫，我們在執行拆除當天，有在該店門首
  張貼執行的公告，正在拆的時候，遇到被告問我這個問題，當
  時廣告物、室內裝修物已經拆除完畢，電錶是最後拆除，電錶
  拆除後，被告及另一位女性，其中一個人有問我，可不可以進
  去該店拿東西？我跟他說，可以。那個女性有上去拿東西，下
  樓時，拿一個藍色塑膠袋裝一袋類似帳冊的東西，被告也有上
  樓去，跟那個女生一起上樓，一起下樓，被告有背一個斜背包
  ，我沒有看到被告有拿什麼東西下樓」等語綦詳，足認被告確
  於95年5 月30日即已知悉上址業經斷水、斷電之事實無疑。復
  參諸該址自95年5 月30日斷水、斷電後，迄自95年7 月8 日被
  告經營期間，並未經主管機關核准復水、復電等情，亦有臺灣
  電力股份有限公司臺中區營業處95年11月20日D 臺中字第0951
  10 2761 號函及臺灣省自來水股份有限公司第四區管理處臺中
  服務所95年11月17日台水四中服字第09500045820 號函附卷可
  稽，準此，被告辯稱其不知該址業遭斷水、斷電，及於95年7
  月1 日有去查詢水、電是正常云云，顯不足採信。再參以被告
  所辯，該址水、電是甲○○擅自去接水、接電的，並非其所為
  等語，核與案外人甲○○所書寫之切結書自承之事實相符，本
  院因而認定被告並未有擅自接水、接電之行為，惟仍有擅自使
  用之行為，灼然甚明。
(二)被告既自95年7 月1 日起，擔任前開微風美容休閒館之負責人
  ，在上址經營業務，則其對該店之經營自具有主導、指揮權限
  ，衡情，其對該店之各項設施是否已符合相關法令規定，自應
  知之甚詳，尚難推諉對上址業經斷水、斷電乙情，並不知情。
  而被告既知悉上址業經斷水、斷電，尚未經合法復水、復電之
  情，猶擅自使用該址不合法之水、電，自具有擅自使用之犯意
  甚明。此外，復有臺中市政府執行院頒「維護公共安全方案」
  評定違規商號建築物停止供水供電強制拆除工作簽到表及工作
  紀錄表、臺中市政府95年5月23日府都管字第0850102180號公
  告、張貼臺中市政府公告至被告營業處所之照片附卷可證，本
  件事證明確，被告犯行堪以認定。
二、核被告所為，係犯建築法第94條之1 對於依建築法規定停止
    供水、供電之建築物，非經主管建築機關審查許可，不得擅
    自使用罪。被告自95年7 月1 日起至95年7 月8 日止，基於
    一擅自使用之犯意，接續使用水、電，為單純一罪。又被告
    前於94年間，因違反商標法案件，經臺灣板橋地方法院判處
    有期徒刑2 月，甫於94年8 月25日易科罰金執行完畢，有臺
    灣臺中地方法院檢察署刑案資料查註紀錄表、臺灣高等法院
    被告前案紀錄表各1 紙附卷可稽，其於5 年以內故意再犯本
    件有期徒刑之罪，為累犯，應刑法第47條第1項 之規定，加
    重其刑。爰審酌被告犯罪之動機、目的、手段，蔑視法紀，
    擅自使用水、電，可能造成之危害，惟經營期間非長，及犯
    後未能坦承犯行之犯後態度等一切情狀，量處如主文所示之
    刑，並諭知易科罰金之折算標準，以資懲儆。
據上論斷，應依刑事訴訟法第299 條第1 項前段，建築法第94條
之1 ，刑法第11條前段、第47條第1 項、第41條第1 項前段，判
決如主文。
本案經檢察官丁○○到庭執行職務。
中　　華　　民　　國　　96　　年　　5 　　月　 　4　　日
                  刑事第十五庭  審判長法  官　曾佩琦
                                      法　官　郭瑞祥
                                      法　官　蔡美華
上正本證明與原本無異。
如不服本判決，應於送達後十日內向本院提出上訴狀（須附繕
本），上訴於臺灣高等法院臺中分院。
                                書記官  劉家瑜
中　　華　　民　　國　　96　　年　　5 　　月　 　4　　日
附錄論罪科刑法條
建築法第94-1條
依本法規定停止供水或供電之建築物，非經直轄市、縣 (市)(局
)主管建築機關審查許可，不得擅自接水、接電或使用；未經許
可擅自接水、接電或使用者，處一年以下有期徒刑、拘役或科或
併科新台幣三十萬元以下罰金。
